臺灣屏東地方法院刑事判決　　　　　　　　　　　　　九十二年度易字第七七九號
　　公　訴　人　臺灣屏東地方法院檢察署檢察官
　　被　　　告　乙○○
右列被告因竊盜案件，經檢察官提起公訴（九十二年度偵字第四七三０號），本院裁
定改依簡式審判程序審理，茲判決如左：
    主  文
乙○○共同竊盜，處有期徒刑壹年。
    事  實
一、乙○○曾多次因犯竊盜、偽造文書、肅清煙毒條例、麻醉藥品管理條例等案件，
    經法院判刑確定（不構成累犯）。乙○○於民國九十年十二月十七日早晨五時三
    十分許，與某不詳姓名年籍成年男子一人，共同駕駛其所有車號ＺＤ─三四五三
    號白色自小客車，行經台南縣歸仁鄉○○路○段二九五號時，見甲○○所有發電
    機一部置於ＪＺ─八七九八號自小貨車上，竟意圖為自己不法之所有，本於竊盜
    之犯意聯絡，夥同該不詳姓名成年男子，下車合力徒手竊取該發電機，並搬至乙
    ○○所有上述自小客車後座放置，隨即開車離去。幸因甲○○鄰居魏耀和目睹案
    發經過，記下車號通知甲○○報警後，會同警員前往乙○○位於高雄縣大寮鄉○
    ○村○○街一九六號住處，當場在門口ＺＤ─三四五三號自小客車上取出該發電
    機，惟乙○○則趁隙逃逸。
二、案經甲○○訴請台南縣警察局歸仁分局報告臺灣臺南地方法院檢察署，呈請臺灣
    高等法院檢察署檢察長令轉台灣屏東地方法院檢察署檢察官偵查起訴。
    理  由
一、訊據被告乙○○已坦承有於上述時地竊取該發電機之事實，惟辯稱：「我是自己
    去偷的，沒有跟其他人去，發電機沒有很重，我一個人就搬的動」等語。經查，
    被告於上述時地夥同另一不詳姓名成年男子合力竊取發電機一情，業據被害人甲
    ○○指訴明確，核與目睹案發經過之證人魏耀和於警訊證述情節相符，而證人魏
    耀和與被告素不相識、亦無怨隙，當無憑空捏造另一人參與犯案之必要，故其證
    言應屬真實，而可採信；又被害人甲○○亦於警訊供稱：「該發電機重量約一百
    公斤，需二人合力才能搬動」等語，足見被告辯稱僅其一人所為等語，乃係迴護
    該不詳姓名成年男子之詞，無足採信。此外，復有贓物領據、照片數張等附卷可
    稽，本件事證明確，被告共同竊盜之犯行，應可認定。
二、核被告所為，係犯刑法第三百二十條第一項之普通竊盜罪。被告與該不詳姓名成
    年男子間，就上述犯行，有犯意聯絡及行為分擔，均為共同正犯。爰審酌被告素
    行非佳（見前科資料），犯罪之目的、動機、手段，所得多寡，被告坦承犯行，
    犯後態度尚可等一切情狀，量處如主文所示之刑。檢察官雖建請將被告令入勞動
    場所強制工作三年，然被告竊取本案發電機係偶然經過始起意行竊，尚乏證據證
    明其有犯罪習慣，且被告因另案執行將至九十八年五月十八日始能執行完畢，本
    院認上述科刑對被告之應報及矯治均屬妥適，爰不為強制工作之諭知。
據上論斷，應依刑事訴訟法第二百九十九條第一項前段、第二百七十三條之一第一項
，刑法第二十八條、第三百二十條第一項，罰金罰鍰提高標準條例第一條前段，判決
如主文。
本案經檢察官黃莉琄到庭執行職務。
中      華      民      國      九十三      年     一     月    二十    日
                                      臺灣屏東地方法院刑事第二庭
                                          法  官翁世容
右正本證明與原本無異。
如不服本判決應於收受本判決送達後十日內向本院提出上訴書狀，其未敘述上訴理由
者，並得於提起上訴後十日內向本院補提理由書狀（均須按他造當事人之人數附繕本
 ）「切勿逕送上級法院」
                                          書記官   王秋淑
中      華      民      國      九十三      年      一      月    二十  日
附錄：
中華民國刑法第三百二十條第一項
意圖為自己或第三人不法之所有，而竊取他人之動產者，為竊盜罪，處五年以下有期
徒刑、拘役或五百元以下罰金。
